# 各位版主老大，能否指点一下，反向收购完成后，上市公司增发的案例

提问人：ysmaya 时间：2011-09-18 10:30:22
求助各位版主：能否指点提供一下，反向收购完成一定时间后，上市公司增发股份完成的案例。 想学习：此时的合并报表如何编制。 在此先谢了！！

回答人：chenyiwei
此时的合并报表应当是从反向收购完成日以反向收购基础编制的合并报表延续下来的。如果你遇到特殊的个案问题，可以另外开帖子讨论。